---
title: "Descriptive"
author: "ashari juang"
date: "9/26/2019"
output:
  pdf_document: default
  html_document: default
---

```{r setup, include=FALSE}
knitr::opts_chunk$set(echo = TRUE)

library(ggplot2)
library(dplyr)

data("diamonds")

data <- diamonds
```

# EDA

```{r}
eda2 <- data %>%
  dplyr::select(color, price)
plot(eda2)
```

```{r}
eda3 <- data %>%
  dplyr::select(carat, price, cut)
plot(eda3)
```

```{r}
eda <- data %>%
  dplyr::select(color, price, cut, clarity, carat)
plot(eda)
```

## Melihat data categorical

Data diamont berdasarkan cut atau pemotongan, kita akan melihat jumlah berlian berdasarkan kategori pemotongan.
paling banyak ideal paling sedikit "Fair"
```{r}
ggplot(data) +
  geom_bar(mapping = aes(data$cut))
```


Visualisasi data continue
dengan boxplot untuk melihat outlier

IQR
```{r}
ggplot(data, mapping = aes(y=data$price)) +
  geom_boxplot()
```



# Visualisasi 1 variable

## Histogram

Visualisasi harga 
Histogram basis'a frequensi

menentukan bins menggunakan sequare rule, pembulatan akanr n
ceiling(sqrt(nrow(data)))

dengan rule itu kita bisa melihat anomali kekosongan data di awal.
```{r}
ggplot(data) +
  geom_histogram(mapping = aes(data$price), bins = ceiling(sqrt(nrow(data))))
```

## Frequency poligon

```{r}
ggplot(data) +
  geom_freqpoly(mapping = aes(cut), stat = "count")
```


# Visualisasi 2 variable

## 1. 2 variabel kategorik
Hubungan antara karat dan harga
```{r}
ggplot(data) +
  geom_count(mapping = aes(data$cut, data$price))
```

```{r}
diamonds %>%
  count(color, cut) %>%
  ggplot(mapping = aes(x=color,y=cut)) +
  geom_tile(mapping = aes(fill=n))
```

# 2. 1 kontinue dan 1 kategorik

```{r}
ggplot(data, mapping = aes(cut,price)) +
  geom_boxplot()
```

# 3. 2 variabel kontinyu


```{r}
price_carat <- ggplot(data) +
  geom_point(mapping = aes(carat,price,color = cut)) 
price_carat
```

melihat price_carat agak susah di regresi, kita bisa melakukan transformasi
contoh dengan log
```{r}
ggplot(data) +
  geom_point(mapping = aes(log(carat),log(price),color = cut)) 
```

```{r}
ggplot(data) +
  geom_bin2d(mapping = aes(carat,price,color = cut)) 
```

